# 请教陈版合并日及过渡期损益问题

提问人：milifish 时间：2016-09-06 19:52:02
1 、会计准则讲解里面对于合并日的确认条件之一：购买方实际上已经控制了被购买方的财务和经营政策，享有相应的收益并承担相应的风险。
这个条件应该怎么理解？有什么具体的事项？另外是否可能存在购买方实际上已经控制了被购买方的财务和经营政策，但却没享有相应的收益并承担相应的风险的情况？比如在股权转让协议中约定股权交割日至某个时点的收益仍归出让方，在这种情况下能否说明已经达到控制？
2 、对于同控收购资产的情况，如约定过渡期损益支付给标的公司，则标的公司是否将其作为权益性交易确认为资本公积？
3 、在出现资产出售方需要通过现金支付过渡期损益的情况下，过渡期损益支付给资产购买方或标的公司有何区别（包括税务、会计处理等），那个可能是较优的选择？
谢谢！

回答人：chenyiwei
1 、可以结合合并报表准则中的“控制三要素”之一“主导被投资方相关活动的权力”来理解。对此问题可参考合并报表准则（ 2014 年修订）的应用指南，以及《计学撮要 2015 》中对该准则的实务操作指南的相关内容。 2 、如果过渡期为亏损，原股东或新股东将相当于过渡期损益的金额支付给标的公司以弥补该亏损的，则标的公司应贷记资本公积。如果支付给新股东，则调整新股东的合并对价款。对老股东均作为对处置对价和处置损益的调整处理。同样不同的支付方式也不会影响合并方的合并报表编制。